臺灣高等法院刑事判決
111年度原上訴字第110號
上  訴  人  
即  被  告  王豪俊



選任辯護人  李建暲律師(法扶律師)          
上列上訴人因違反毒品危害防制條例案件，不服臺灣臺北地方法
院111年度原訴字第9號，中華民國111年5月17日第一審判決（起
訴案號：臺灣臺北地方檢察署109年度偵字第24795號），提起上
訴，本院判決如下：
    主  文
上訴駁回。
    事實及理由
一、按上訴得明示僅就判決之刑、沒收或保安處分一部為之，刑
    事訴訟法第348條第3項定有明文。而為尊重當事人設定攻防
    之範圍，並減輕上訴審審理之負擔，容許上訴權人僅針對刑
    、沒收或保安處分一部提起上訴，其未表明上訴之認定犯罪
    事實部分，則不在第二審之審判範圍。如為數罪併罰之案件
    ，亦得僅針對各罪之刑、沒收、保安處分或對併罰所定之應
    執行刑、沒收、保安處分，提起上訴，其效力不及於原審所
    認定之各犯罪事實，此部分犯罪事實不在上訴審審查範圍（
    民國110年6月16日修正理由參照）。本件係被告王豪俊提起
    上訴，依其上訴狀所載及本院審理時所述（見本院卷第21至
    23、60至61頁），係針對原審科刑提起上訴，是依上開規定
    ，本院審理範圍僅限於原判決所處之刑部分，不及於原判決
    所認定之犯罪事實、所犯法條（論罪）以及沒收等其他部分
    ，故此部分之認定，均引用第一審判決書所記載之事實、證
    據及理由（如附件）。
二、被告上訴意旨略以：被告前已供出上游劉新楊、劉新龍及邱
    莉萍等人，因證據不足無法破獲，但可知被告心存悔改之意
    ，被告販賣毒品並非大量，對社會具體危害難與大盤、中盤
    相提並論，可認客觀犯行及主觀惡性仍有可憫恕之處，請依
    刑法第59條規定酌減其刑云云。
三、按刑法第59條之規定，乃法院於職權範圍內得為酌定之事項
    ，除其裁量權之行使，明顯違反比例原則外，不得任意指為
    違法（最高法院96年度台非字第5號判決意旨參照）。查，
    就被告所犯販賣第二級毒品未遂罪，原審已說明：被告前於
    109年6月24日以相同手法販賣第二級毒品，亦為喬裝買家之
    員警查獲而未遂，該案經臺灣新北地方法院於110年11月17
    日以110年度原訴字第14號判處有期徒刑1年10月，其於為警
    查獲時既已明知販賣毒品係屬違法且重罪，竟仍於為警查獲
    後2月內，再為本案相類手法之販賣第二級毒品犯行，實難
    認其為本案犯行時，在客觀上足以引以一般人之同情，而有
    堪予憫恕之處，且被告所涉販賣第二級毒品未遂犯行於偵查
    、審判均自白犯罪，經依法遞減其刑後，所量處之刑，與其
    罪責並無不相當，或有情輕法重、顯可憫恕之特別情狀，自
    無刑法第59條酌減其刑規定之適用等語（見原判決第4頁）
    。原審業已說明其裁量審酌之依據，並無明顯違反比例原則
    之恣意情事，按上說明，自難遽指有何違法。又關於刑之量
    定，係實體法上賦予法院得為自由裁量之事項，倘其未有逾
    越法律所規定之範圍，或濫用其權限，即不得任意指摘為違
    法。本案原審已就刑之裁量詳為審酌並敘明理由（見原判決
    第4至5頁），其量定之刑罰，並未逾法定刑度，且與所述裁
    量因子相當，與罪刑相當原則無悖，且被告所犯販賣第二級
    毒品罪，依刑法第25條第2項未遂犯之規定，以及毒品危害
    防制條例第17條第2項之規定，遞減輕其刑後，其法定最低
    度本刑為有期徒刑2年6月，相較被告在本件之前所犯修正前
    販賣第二級毒品罪，另案經法院量處有期徒刑1年10月，被
    告不到2個月時間又再犯，則原審就本件所犯現行販賣第二
    級毒品犯罪，量處有期徒刑2年8月，相較而言實已從寬並選
    擇量處低度刑，並無過重之不當情事。至被告上開所陳其販
    賣毒品之來源，偵查中經詢問劉新龍之結果，即否認為被告
    所陳毒品之來源，其餘之人經警通知均未到案說明，而被告
    持用之手機數位鑑識報告內容及檔案，並未發現與本案相關
    毒品販賣訊息及照片，亦未發現相關對話紀錄，以上各情，
    有卷附之劉新龍詢問筆錄、警製職務報告、數位證物勘察報
    告、新北市政府警察局新莊分局函可按（見偵查卷第247至2
    49、407至421頁），是此部分僅有被告之單一供述而無從比
    對，自與毒品危害防制條例第17條第1項供出本案毒品來源
    之減免其刑要件不合，且卷內並無因被告之供述而查獲其他
    之毒品販賣案件，是被告此部分所為，亦不合於毒品危害防
    制條例第17條第1項之查緝毒品績效立法目的，原審未據以
    為量刑審酌事項，亦無不當。
四、綜上所述，被告以前詞指謫原判決不當，並不可採，本件上
    訴為無理由，應予駁回。　　　　　　　
據上論斷，應依刑事訴訟法第368條、第373條，判決如主文。
本案經檢察官吳文琦提起公訴，檢察官沈念祖到庭執行職務。　
中　　華　　民　　國　　111 　年　　8 　　月　　30　　日
                  刑事第十四庭  審判長法　官  黃斯偉
                                      法　官  郭豫珍
                                      法　官  許泰誠
以上正本證明與原本無異。
如不服本判決，應於收受送達後20日內向本院提出上訴書狀，其
未敘述上訴之理由者並得於提起上訴後20日內向本院補提理由書
（均須按他造當事人之人數附繕本）「切勿逕送上級法院」。
                                      書記官  朱子勻
中　　華　　民　　國　　111 　年　　8 　　月　　30　　日